【裁判字號】    90,交訴,22
【裁判日期】    900430
【裁判案由】    公共危險等
【裁判全文】
臺灣彰化地方法院刑事判決                            九十年度交訴字第二二號
    公  訴  人  臺灣彰化地方法院檢察署檢察官
    被      告  乙○○
右列被告因公共危險等案件，經檢察官提起公訴 (八十九年度偵字第九一七七號)，
本院判決如左：
    主      文
乙○○因過失傷害人，處罰金參仟元，如易服勞役，以參佰元折算壹日。又駕駛動力
交通工具肇事，致人受傷而逃逸，處有期徒刑陸月，如易科罰金，以參佰元折算壹日
。
    事      實
一、乙○○於民國八十九年十二月三日六時四十五分許，駕駛車牌號碼ＳＸ─五三六
    ０號自用小客車，沿彰化縣田尾鄉○○路○段由北向南方向行駛至中山路一段與
    中正路口時，應注意汽車行駛至交岔路口，其行進、轉彎應遵守燈光號誌之指示
    ，又車輛面對圓形紅燈表示禁止通行，不得超越停止線或進入路口，而依當時情
    形，並無不能注意之情事，竟疏於注意其車行進之方向燈光號誌係屬紅燈，不得
    通行，貿然進入上開路口，適有甲○○騎乘車牌號碼ＭＺＡ─九０五號機車，沿
    燈光號誌係屬綠燈之中正路由西向東方向行駛至該處，乙○○見狀煞避不及，致
    其車左前側保險桿撞及甲○○機車之後側，甲○○因此受有左腓骨骨折、左下肢
    多處擦傷、胸部挫傷等傷害。乙○○於駕駛動力交通工具肇事，致甲○○受傷後
    ，竟因害怕，未下車查看而駕車逃逸，幸經在場之人呂志鴻抄下乙○○駕駛之車
    牌號碼報警處理。嗣於同日九時，為警循線在乙○○位於雲林縣土庫鎮○○街四
    二巷一號住處查獲。
二、案經甲○○訴由彰化縣警察局北斗分局報請臺灣彰化地方法院檢察署檢察官偵查
    起訴。
    理      由
一、訊據被告乙○○固不否認於右揭時地開車撞及甲○○機車後側之事實，惟辯稱當
    時係告訴人甲○○闖紅燈，且後面有很多車子無法停下來云云，惟查右開事實，
    業據告訴人指訴歷歷，並經在場證人呂志鴻於警訊中證稱「我駕駛小客車由中山
    北路往南於路口停車，當時號誌我行進方向為紅燈，ＳＸ－五三六０自小客車由
    我左側闖紅燈直行企圖闖越該路，正好撞擊一部機車，．．事後ＳＸ－五三六０
    自小客車直接往中山路南下逃逸」等語。故被告辯稱係告訴人甲○○闖紅燈云云
    ，尚難採信。又被告雖辯稱當時後面有很多車子無法停下來云云，惟查依卷附照
    片，現場乃是雙向二線道道路，馬路寬敞，並非狹窄之單行道，即使被告當時後
    面有許多車子，被告仍得設法將車子開於路邊停下，甚至以迴轉方式回到現場，
    豈能以車子眾多無法停下作為逃逸之正當理由。此外，另有診斷證明書、道路交
    通事故調查報告表附卷可稽。按汽車行駛至交岔路口，其行進、轉彎應遵守燈光
    號誌之指示；而車輛面對圓形紅燈表示禁止通行，不得超越停止線或進入路口，
    道路交通安全規則第一百零二條第一項第一款、道路交通標誌標線號誌設置規則
    第二百零六條第五款第一目分別定有明文。被告駕車自應注意上述道路交通安全
    規定，而依當時情形又非不能注意，竟疏不注意為之，以致肇事，被告顯有過失
    。又被告之過失行為，與告訴人之受傷間，具有相當因果關係，是其過失傷害及
    肇事逃逸犯行，洵堪認定。
三、核被告所為，係犯有刑法第二百八十四條第一項前段之過失傷害罪及第一百八十
    五條之四之肇事逃逸罪。被告所犯上開二罪，犯意各別，罪名互異，應予分論併
    罰。爰酌被告犯罪之動機、目的、手段、所生之危害、犯罪後之態度及過失傷害
    部分已經和告訴人和解（惟未據撤回告訴），賠償告訴人損失，此亦有和解書乙
    紙在卷足憑等一切情狀，分別量處如主文所示之刑，並分別諭知易服勞役及易科
    罰金之折算標準，以資懲戒。
據上論斷，應依刑事訴訟法第二百九十九條第一項前段，刑法第二百八十四條第一項
前段、第一百八十五條之四，第四十一條第一項、第四十二條第二項，罰金罰鍰提高
標準條例第一條前段、第二條，判決如主文。
本案經檢察官陳德芳到庭執行職務。
中      華      民      國      九十      年      四      月    三十    日
                                臺灣彰化地方法院刑事第三庭
                                    法      官  詹  秀  錦
右正本證明與原本無異。
如不服本判決，應於送達後十日內向本院提出上訴狀( 須附繕本 )。
告訴人或被害人對於判決如有不服具備理由請求檢察官上訴者，其上訴期間之計算係
以檢察官收受判決正本之日期為準。
                                    法院書記官  謝  志  鑫
中      華      民      國      九十      年      五      月     四     日
刑法第一百八十五條之四：
駕駛動力交通工具肇事，致人死傷而逃逸者，處六月以上五年以下有期徒刑。
刑法第二百八十四條
因過失傷害人者，處六月以下有期徒刑、拘役或五百元以下罰金。致重傷者，處一年
以下有期徒刑、拘役或五百元下罰金。
從事業務之人，因業務之過失傷害人者，處一年以下有期徒刑、拘役或一千元以下罰
金。致重傷者，處三年以下有期徒刑、拘役或二千元以下罰金。


司法院資訊處製作；財團法人民間司法改革基金會備份。
